【裁判字號】    91,自,78
【裁判日期】    920815
【裁判案由】    詐欺
【裁判全文】
臺灣嘉義地方法院刑事裁定                            九十一年度自字第七八號
    自  訴  人  甲○○○○有限公司
    代  表  人  乙○○
    被      告  丁○○
    選任辯護人  何永福
右列被告因詐欺案件，經自訴人提起自訴，本院裁定如左：
    主  文
自訴駁回。
    理  由
一自訴意旨：
(一)被告蘇炯彰意圖為自己不法之利益，自民國九十年五月份起至九十年八月份間陸續
  以其所設立之卓峻有限公司（下稱卓峻公司）之名義向自訴人甲○○○○有限公司
  購買貨物數批，貨款金額為新臺幣（下同）六十七萬六千四百七十四元，詎屆請款
  日經請求付款皆未獲償付，嗣經自訴人屢催被告支付，皆未獲善意回應，經查明後
  始知被告意圖為自己不法所有，擬欲以購買之名義以換取利益。被告自騙得貨物後
  即避不見面，自訴人亦曾循民事追償途徑請求被告給付款項，惟被告仍置若罔聞，
  自訴人至此始知受騙。被告藐視法紀之舉，實令人不齒，乃提起本件自訴。
(二)被告係涉有刑法第三百三十九條第一項詐欺取財罪嫌。
二自訴意旨所憑論據：
(一)自訴人之指訴。
(二)證人丙○○之證述。
(三)應收帳款明細表、應收帳款簡要表、存證信函、支付命令、出貨單、送貨單、統一
  發票、免用統一發票收據。
三本院之判斷：
(一)按犯罪事實應依證據認定之，無證據不得推定其犯罪事實，刑事訴訟法第一百五十
  四條定有明文。次按法院或受命法官於自訴案件第一次審判期日前訊問及調查結果
  ，如認為案件有刑事訴訟法第二百五十二條至第二百五十四條之情形者，得以裁定
  駁回自訴，同法第三百二十六條第三項定有明文。
(二)訊據被告堅決否認有何詐欺取財犯行，辯稱：我有開票付款，支票交給乙○○，自
  訴人提出之出貨單有簽「蘇」字樣者是我收的貨，其餘不是，丙○○也不是我的員
  工，訂的貨都裝設於雲林縣莿桐鄉○○路八十七號丙○○友人開設的「網咖店」等
  語。
(三)經查：自訴人自承被告於九十年四月二十五日起即向自訴人買受電腦產品，迄九十
  年五月二十一日止，約一個月之期間內，交易金額為二十八萬六千九百六十三元，
  且已於九十年六月二十日全數清償（本院卷一第二一０頁），而自訴人指訴被告詐
  欺所憑之統一發票、免用統一發票收據、出貨單、送貨單開立期間，則自九十年五
  月二十九日至九十年八月二十四日不等（本院卷一第四四至六四、七一、七八頁，
  本院卷二第十一至十二頁），期間約三個月，金額共計一百四十二萬六千四百七十
  四元（本院卷一第二一０頁），然被告僅承認其中三張出貨單為其所簽收，金額合
  計五萬五千八百十三元（本院卷一第六八頁），而證人丙○○復到庭結證稱只有另
  一張金額一萬零二百十元之出貨單為其簽收（本院卷一第七六、一一四頁），該四
  張出貨單金額合計不過六萬六千零二十三元，自訴人又無法舉證證明其餘單據係銷
  售產品予被告所開立，其指訴被告積欠一百四十二萬六千四百七十四元，是否屬實
  ，已值斟酌。其次，該筆一百四十二萬六千四百七十四元之貨款總額縱或屬實，以
  三個月平均，每月約四十七萬餘元，雖略多於九十年四、五月間交易初期之額度，
  但自訴人自承被告於九十年八月初已清償過半之款項，尚餘六十七萬六千四百七十
  四元（本院卷一第二一０頁），則被告苟有詐欺之犯意，儘可於詐得貨物後，積欠
  不還，又何必於九十年八月初再籌措款項清償自訴人過半。再者，本院民事庭所核
  發命被告清償自訴人六十七萬六千四百七十四元之支付命令，被告雖未於不變期間
  內提出異議而確定（本院卷一第二０三至二０四、二０六頁），然該支付命令係九
  十一年六月四日送達被告住所，當時被告並不在國內，乃由其母代為收受，有本院
  送達證書、被告入出境查詢資料可憑（本院卷第十九、二０五頁），被告辯稱其母
  收受後未予通知，故無法聯繫自訴人，尚非無據，況被告於本院調查中亦與自訴人
  達成和解，有和解書可按（本院卷二第十八頁），依此，亦難認被告所餘欠款係惡
  意不還，而有詐欺之犯意。另參以本院於九十一年十二月十一日查詢之被告票據信
  用資料所示，被告最近一年內，退票記錄僅只一次（本院卷一第二十頁），亦足證
  被告並未列為拒絕往來戶，而猶簽發顯然無從兌現之支票，以詐取自訴人之貨物，
  是自訴人所舉犯罪證據尚有不足。綜上所述，自訴人所舉證據尚不足以證明被告犯
  罪，本院復查無其他積極證據足認被告涉有自訴意旨所指犯行，本件既有刑事訴訟
  法第二百五十二條第十款犯罪嫌疑不足之情形，自應裁定駁回自訴。
據上論斷，應依刑事訴訟法第三百二十六條第三項、第二百五十二條第十款，裁定如
主文。
中      華      民      國    九十二    年      八      月    十五      日
                                      臺灣嘉義地方法院刑事第二庭
                                          審判長法  官  蔡  虔  霖
                                                法  官  柯  月  美
                                                法  官  廖  政  勝
右正本證明與原本無異。
如不服本裁定，應於裁定送達後五日內向本院提出抗告狀（應附繕本）。
中      華      民      國    九十二    年      八      月    十五      日
                                                書記官  陳  湘  蓉


司法院資訊處製作；財團法人民間司法改革基金會備份。
